臺灣高等法院臺南分院民事裁定　100年度重抗字第18號
抗 告 人　林王店
　　　　　王玉燕
上抗告人因與相對人吳兆斌間等假扣押事件，對於中華民國一百
年三月二十二日臺灣雲林地方法院所為裁定（一００年度全字第
六號），提起抗告，本院裁定如下：
      主      文
抗告駁回。
抗告訴訟費用新台幣壹仟元由抗告人負擔。
      理      由
一、抗告意旨略以：伊等就聲請損害賠償之事由為釋明，陳明願
    供擔保以代釋明在案。本件原為履行契約，相對人應將不動
    產持分所有權移轉登記事件，因相對人變動不動產所有權予
    第三人後，始依損害賠償請求，是若不允許抗告人得對於相
    對人之財產為假扣押，顯有將來難以執行之虞；原法院遽以
    裁定駁回伊之假扣押聲請，尚有未合，爰提起抗告，求為廢
    棄原裁定等語。
二、惟按假扣押，非有日後不能強制執行或甚難執行之虞者，不
    得為之，此觀民事訴訟法第五百二十三條第一項規定自明；
    又按請求及假扣押之原因，應釋明之。前項釋明如有不足，
    而債權人陳明願供擔保或法院認為適當者，法院得定相當之
    擔保，命供擔保後為假扣押，同法第五百二十六條第一項、
    第二項亦有明文。是以請求及假扣押之原因，債權人如未先
    為釋明，縱就債務人所應受之損害供法院所定之擔保者，亦
    不得命為假扣押；必因釋明而有不足，並經債權人陳明願供
    擔保或法院認為適當者，始得命供擔保後為假扣押（最高法
    院九十四年度台抗字第一五六裁判要旨參照）。次按所謂不
    能強制執行，係指債務人浪費財產，增加負擔，或就其財產
    為不利益之處分，將成為無資力之情形；所謂恐難執行，則
    指債務人將移住遠方或逃匿者，並經最高法院著有十九年抗
    字第二三二號判例可資參照。
三、查，抗告人等以相對人等四人應對於伊等負連帶賠償新台幣
    （下同）七百十一萬四千八百元責任，且伊等已提起民事訴
    訟請求相對人負連帶損害賠償責任，經原審法院九十九年度
    重訴字第七四號受理在案為由，因近聞相對人有變賣財產之
    情事，為恐相對人將其所有之財產搬移隱匿，致日後有不能
    強制執行或甚難執行之虞，聲請原法院准供擔保對於相對人
    之財產為假扣押等語。原法院則以：抗告人提出之損害賠償
    事件業經進入訴訟程序，抗告人主張相對人有變賣財產情事
    ，恐將來債權無法獲得求償云云，僅係抗告人主觀惴測，難
    認為本件有何「日後不能強制執行或甚難執行之虞」之假扣
    押原因事實。況抗告人提出其與第三人王玉美，及相對人之
    被繼承人吳忠勇等簽立之切結書影本，至多只能釋明其等對
    於相對人之被繼承人吳忠勇有請求履行契約之事實，然無法
    釋明有日後不能強制執行或甚難執行之虞之假扣押原因事實
    為由，裁定駁回抗告人之假扣押聲請者，核與上開說明，尚
    無不合。次查，抗告人提起抗告到院後，亦僅重申願供擔保
    以代釋明之旨，及空言若不許抗告人得對於相對人之財產為
    假扣押，顯有將來難以執行之虞等語，惟對於相對人等究竟
    有何「浪費其所有財產」、「增加其財產之負擔」，或「就
    其財產為不利益之處分」，或藏匿財產或移住遠方、國外，
    致難以執行者，仍未提出可供法院即時調查之證據，以盡釋
    明之責。綜此，抗告人徒以陳明願供擔保，即認已足代替釋
    明之舉證之責者，要難認為有理由。
四、綜上所述，原裁定駁回抗告人在原審所為假扣押聲請，其認
    事用法並無不合；抗告意旨猶執前詞，指摘原裁定不當，求
    為廢棄者，非有理由，應予駁回。
五、據上論結，本件抗告為無理由，依民事訴訟法第四百九十五
    條之一第一項、第四百四十九條第一項、第九十五條、第七
    十八條，裁定如主文。
中    華    民    國   100    年    4     月    29    日
                    民事第二庭  審判長法  官  陳 光 秀
                                      法  官  曾 平 杉
                                      法  官  李 文 賢
上為正本係照原本作成。
本裁定除以適用法規顯有錯誤為理由外，不得再抗告。如提再抗
告，應於收受送達後十日內向本院提出再抗告狀（須附繕本），
並繳納再抗告費新台幣一千元。
提起再抗告應委任律師或具有律師資格之人之委任狀；委任有律
師資格者，另應附具律師資格證書及釋明委任人與受任人有民事
訴訟法第466條之1第1項但書或第2項所定關係之釋明文書影本。
中    華    民    國   100    年    4     月    29    日
                                      書記官  尤 乃 玉
【附註】
民事訴訟法第495條之1第2項準用同法第466條之1第1、2項規定
：
(1)對於第二審判決上訴，上訴人應委任律師為訴訟代理人。但上
  訴人或其法定代理人具有律師資格者，不在此限。
(2)上訴人之配偶、三親等內之血親、二親等內之姻親，或上訴人
  為法人、中央或地方機關時，其所屬專任人員具有律師資格並
  經法院認為適當者，亦得為第三審訴訟代理人。
民事訴訟法第466條之2第1項：
  上訴人無資力委任訴訟代理人者，得依訴訟救助之規定，聲請
  第三審法院為之選任律師為其訴訟代理人。